臺灣桃園地方法院刑事裁定
111年度撤緩字第275號
聲  請  人  臺灣桃園地方檢察署檢察官
受  刑  人  曾增源


上列聲請人聲請撤銷緩刑之宣告（111年度執聲字第1614號），
本院裁定如下：
    主  文
聲請駁回。
    理  由
一、聲請意旨略以：受刑人曾增源前因犯藥事法案件，經本院於
    民國110年2月25日以109年度審簡字第1006號判決判處有期
    徒刑3月，緩刑貳年，於110年4月7日確定在案，惟受刑人於
    緩刑期前即108年8月18日更犯傷害罪，經臺灣新竹地方法院
    111年4月14日以110年度訴字第42號判決判處有期徒刑4月確
    定，已符合刑法第75條第1 項第1 款之規定，爰依刑事訴訟
    法第476 條之規定聲請撤銷緩刑宣告等語。
二、按受緩刑之宣告而有緩刑前因故意犯他罪，而在緩刑期內受
    6 月以下有期徒刑、拘役或罰金之宣告確定者，足認原宣告
    之緩刑難收其預期效果，而有執行刑罰之必要者，得撤銷其
    宣告，刑法第75條之1 第1 項第1 款定有明文。又本條規定
    係採裁量撤銷主義，賦予法院撤銷與否之權限，特於第1 項
    規定得撤銷緩刑之實質要件為「足認原宣告之緩刑難收其預
    期效果，而有執行刑罰之必要」，供作審認之標準。上揭「
    得」撤銷緩刑之情形，法官應依職權本於合目的性之裁量，
    妥適審酌被告所犯前後數罪間，關於法益侵害之性質、再犯
    之原因、違反法規範之情節是否重大、被告主觀犯意所顯現
    之惡性及其反社會性等情，是否已使前案原為促使惡性輕微
    之被告或偶發犯、初犯改過自新而宣告之緩刑，已難收其預
    期之效果，而確有執行刑罰之必要，此與刑法第75條第1 項
    所定之1 款要件僅須具備其一，即毋庸再行審酌其他情狀，
    而應逕予撤銷緩刑有所不同。
三、經查：
  ㈠上開聲請意旨所主張之事實，有上開判決書、臺灣高等法院
    被告前案紀錄表等資料在卷可稽。是受刑人有刑法第75條之
    1 第1 項第1 款所定，即於緩刑前因故意犯他罪而於緩刑期
    內受有期徒刑4月確定乙節，堪以認定。
  ㈡本院審酌受刑人於緩刑期前所犯之後案，與前案相較，雖可
　　顯示受刑人缺乏法治觀念，但犯罪類不同，且就受刑人所犯
    之後案犯罪情節未有特別重大之情形，無從率然認定受刑人
    主觀具有強烈之法敵對意識或惡性，且受刑人於犯後案時，
    前案尚未判決，故尚難逕以受刑人因犯後案，即屬不知警惕
    且未有悔悟之心。此外，卷內亦無其他證據足以認定前案原
    所宣告之緩刑有難收預期效果，而有執行刑罰必要之具體事
    實，是本院認檢察官聲請撤銷受刑人前案之緩刑，難認有理
    由，應予駁回。
四、依刑事訴訟法第220條，裁定如主文。 
中　　華　　民　　國　　111 　年　　8 　　月　　29　　日
                刑事第十四庭  法　官　程欣儀
以上正本證明與原本無異。
如不服本裁定，應於裁定送達後5 日內向本院提出抗告狀。
　　　　　　　　　　　　　　　書記官　蔡宛軒　　　　　　
中　　華　　民　　國　　111 　年　　8 　　月　　30　　日